# 关于合同终止后诉讼中的预付账款列报问题

提问人：liujingli3 时间：2019-03-29 21:48:28
情况：A 企业 2016 年预付某材料采购款 100 万，后于 2017年合同终止但供应商未退回款项。A 企业 2018 年起诉法院后， 法 院 冻 结 了 供 应 商 银 行 存 款 120 万。 2018 年 末 尚 未 判决。 问：1. 这 100 万预付账款是否需调整到其他应收款？
2. 如
需调整到其他应收款，考虑已冻结了对方存款，预计能够收回，能否按 2-3年账龄计提坏账？
3.如在其他应收款科目可
按账龄 2-3 年计提坏账，会存在与上年账龄不衔接的问题。是否符合年报报告披露要求？
请各位老师帮助，谢谢！

回答人：chenyiwei
1 、如果预计不打算再收到货物，要求直接收回现金，则应转入其他应收款，计提坏账准备。
2 、建议按个别认定法计提准备，不按账龄法。因为其信用风险特征与一般的采用账龄法计提准备的应收款项存在很大差异。